# 请教陈版主：关于商誉资产组产品被募投项目产品替代对商誉资产组未来现金流的影响

提问人：wrp199104232517 时间：2023-01-30 18:41:30
甲公司原有A产品，属于商誉资产组主要现金流产品。 22 年，募集资金新产品B上线，且B产品对原A产品产生强烈替代效应。且B产品用到原A产品的销售渠道，B产品主要客户也是原A产品的。
问预测商誉资产组未来现金流时是否考虑B产品影响？
项目组认为在预测商誉资产组未来现金流时应该考虑，主要系B产品用到商誉资产组带来的收益（例如销售渠道，客户声誉等）
请陈博士指教，项目组考虑是否合理？

回答人：chenyiwei
如果B产品的生产、销售等使用了原A产品资产组的资源，则意味着A产品资产组（商誉对应资产组）的资源被转入B产品资产组，此时应在合理基础上考虑将B产品产生的效益纳入商誉减值测试中资产组可收回金额的计算。